# 无形资产--专利技术到期，且不再有使用价值

提问人：jj1991zy 时间：2020-04-24 16:55:00
请教各位老师！企业的无形资产-专利技术已到期，且账面原值也已摊销完，该无形资产是股东当初投入的。企业判断专利已经丧失新颖性，不作续期处理，企业账面进行的账务处理：借：无形资产-累积摊销 500 贷：无形资产-原值 500 。请教各位老师，企业这种情况符合无形资产-专利已不能给企业带来经济利益，符合转销的条件吗？这种情况在上市公司年报中披露无形资产发生额应该怎样处理？应该不能放在处置里面吧？

回答人：chenyiwei
根据《企业会计准则第 6 号——无形资产》第二十三条：无形资产预期不能为企业带来经济利益的，应当将该无形资产的账面价值予以转销。
转销相当于核销资产，尽管账面价值已经为零，仍需企业内部适当层级的管理层作出决策后方可实施。且需提供日后将不再使用该项无形资产，且无出售价值的相关证据。